【裁判字號】    89,訴,224
【裁判日期】    890529
【裁判案由】    偽造文書等
【裁判全文】
臺灣屏東地方法院刑事判決                          八十九年度訴字第二二四號
    公  訴  人  臺灣屏東地方法院檢察署檢察官
    被      告  乙○○
右列被告因偽造文書案件，經檢察官提起公訴（八十九年度偵字第一五二四號號），
本院判決如左：
     主  文
乙○○行使偽造私文書，足以生損害於他人，處有期徒刑肆月，緩刑貳年。
     事  實
一、乙○○原為甲○○職場之同事，於民國八十八年八月間，提議幫甲○○代辦申請
    行動電話，甲○○遂將其身分證交予乙○○，乙○○於同年九月三日至屏東縣屏
    東市○○路二十二號之和信電訊股份有限公司屏東店（以下稱和信公司），代甲
    ○○申辦行動電話後，竟萌生為自己不法之所有之意圖，基於偽造文書及詐欺之
    犯意，明知甲○○僅同意由其代辦一支行動電話，詎其未經甲○○之同意，利用
    不知情之不詳之人於行動電話申請書上偽簽「甲○○」之姓名後，於同年九月九
    日持甲○○之身分證及上開申請書，至上開和信公司處，冒稱甲○○委由其代辦
    行動電話，另向該和信公司申辦電話號碼分別為0000000000號、00
    00000000號等二支行動電話暨門號而行使，致和信公司承辦人員因此陷
    於錯誤，將二支行動電話及電話號碼交付乙○○，並足生損害於甲○○。乙○○
    得手後，迨於同年十二月間，將該二支行動電話暨門號出售其不詳姓名之顧客使
    用。嗣於同年十二月二十五日，甲○○因收受和信公司寄發之上開二支行動電話
    電話費帳單後，經查詢始知上情。
二、案經甲○○訴由屏東縣警察局屏東分局報請臺灣屏東地方法院檢察署檢察官偵查
    起訴。
     理  由
一、訊據被告乙○○雖承認以告訴人甲○○名義申辦0000000000號、00
    00000000號等二支行動電話暨門號，惟否認有偽造文書及詐欺之事實，
    辯稱：伊本身從事代人申辦行動電話業務，上開二支行動電話係某不詳姓名之客
    戶，持甲○○之身分證來請求代辦，伊亦未發覺，遂予申辦，該二支行動電話申
    請書上「甲○○」姓名非伊所簽云云。惟查，被告歷經警訊及審理程序，始終坦
    承其以告訴人名義另申辦二支行動電話暨門號之事實，警訊時復就其動機，供述
    ：伊是想以甲○○之姓名多代辦二支行動電話號碼儲存起來，方便其他顧客使用
    ，但一時忘記把行動電話號碼過戶給購買該號碼之顧客等語綦詳，未見其為如上
    之辯解，且其上開動機，與其本身從事代人申辦行動電話業務之情若合符節，堪
    信屬實。再者，被告與告訴人曾在同一公司共事，被告本即認識告訴人，而被告
    甫於八十八年九月三日，代告訴人申辦行動電話一支，事隔六日，另有不詳姓名
    之顧客，復持告訴人身分證請求代辦二支行動電話，被告未發覺此一不盡合情理
    之異狀，顯違常情，殊非一時失察可予搪塞，是其上開辯解，諒為臨訟杜撰之詞
    ，無可採信。又被告於警訊時之自白，核與告訴人指訴之情節一致，復有前揭二
    支行動電話暨門號申請書、通話費明細表各二份可佐，堪認其自白與事實相符。
    至被告辯稱上開二支行動電話暨門號申請書上，申請人簽章欄之「甲○○」名義
    之署押，非其所簽云云，查上開「甲○○」之簽名，雖與被告之筆跡不符，惟被
    告既自白本件犯行，而其上開辯解復無可採，堪認其係利用不知情之人偽造「甲
    ○○」之簽名，仍非可解免刑責。事證明確，犯行洵堪認定，應予依法論科。
二、核被告所為，係犯刑法第二百十六條、第二百十條之行使偽造私文書罪及第三百
    三十九條第一項之詐欺取財罪。被告利用不知情之人於申請書上偽造「甲○○」
    之署押，為間接正犯。被告於申請書上偽造「甲○○」之署押，為偽造私文書之
    部分行為；又其偽造申請書此一私文書後，持交和信公司承辦人員，主張其內容
    ，即復行使之，其偽造之低度行為為行使之高度行為吸收，均不另論罪。所犯上
    開二罪間，有方法結果之牽連關係，應依刑法第五十五條論以牽連犯，從一重之
    行使偽造私文書罪處斷。爰審酌被告素行尚可，犯罪手段平和，惟至今未賠償被
    害人之損害，犯罪後飾詞否認犯行等一切情狀，量處如主文所示之刑。又被告前
    受有期徒刑以上刑之宣告，執行完畢後，五年以內未曾受有期徒刑以上刑之宣告
    ，有臺灣屏東地方法院檢察署刑案資料查註紀錄表及本院被告全國前案紀錄表可
    按，其因未及深思，致罹刑典，經此刑之宣告後，應知警惕而無再犯之虞，其所
    受刑之宣告以暫不執行為當，併予宣告緩刑二年，以啟自新。
據上論斷，應依刑事訴訟法第二百九十九條第一項前段，刑法第二百十條、第二百十
六條、第三百三十九條第一項、第五十五條、第七十四條第二款，罰金罰鍰提高標準
條例第一條前段，判決如主文。
本案經檢察官簡靜玉到庭執行職務。
中      華      民      國      八十九      年    五    月    二十九    日
                                      臺灣屏東地方法院刑事第一庭
                                          法  官    蔡憲德
右正本證明與原本無異。
對於本判決如有不服應於收受送達後十日內向本院提出上訴書狀上訴於台灣高等法院
高雄分院並按他造當事人之人數附具繕本。
                                          書記官    林鴻仁
中      華      民      國      八十九       年    五    月   二十九   日
附錄本案論罪科刑法條
刑法第二百十條、第二百十六條、第三百三十九條第一項
偽造、變造私文書，足以生損害於公眾或他人者，處五年以下有期徒刑。
刑法第二百十六條
行使第二百十條至第二百十五條之文書者，依偽造、變造文書或登載不實事項或使登
載不實事項之規定處斷。
刑法第三百三十九條
意圖為自己或第三人不法之所有，以詐術使人將本人或第三人之物交付者，處五年
以下有期徒刑、拘役或科或併科一千元以下罰金。


司法院資訊處製作；財團法人民間司法改革基金會備份。
